臺灣桃園地方法院刑事判決　　　　　　　 93年度易字第700號
公　訴　人　臺灣桃園地方法院檢察署檢察官
被　　　告　丙○○　男　26歲.
　　　　　　辛○○　男　27歲.
上列被告因竊盜案件，經檢察官提起公訴（92年度偵字第19272
號、93年度偵字第7768號），及移送併辦（93年度偵字第10181
號、94年度偵字第419 號），本院判決如下：
    主  文
丙○○連續攜帶兇器、毀越門扇竊盜，累犯，處有期徒刑貳年拾
月，扣案之剪刀支、半面剪刀壹支、六角扳手貳支、固定尖嘴
夾壹支、十字型起子壹支、梅花扳手壹支、小挫刀壹支、皮袋壹
個及汽車鑰匙貳支暨未扣案之汽車鑰匙壹支均沒收。
辛○○共同連續攜帶兇器竊盜，處有期徒刑拾月，扣案之剪刀壹
支及未扣案之汽車鑰匙壹支沒收。
    事  實
一、丙○○前因贓物案件，於民國92年7 月8 日經本院以92年度
    桃簡字第990 號判決判處有期徒刑三月，同年9 月1 日確定
    ，93年4 月7 日執行完畢。詎猶不知警惕，復基於意圖為自
    己不法所有之概括犯意，自92年10月31日起至93年6 月28日
    止，先後於如附表編號1 至5 、編號9 至編號10所示之時、
    地，獨自一人以如附表各該編號所示之方法竊取庚○○等人
    之自用小貨車等財物得手。辛○○亦出於意圖為自己不法所
    有之概括犯意，而與秉既存意圖為自己不法所有概括犯意之
    丙○○基於共同之犯意聯絡，連續於如附表編號6 至8 所示
    之時、地，二人分工以各該編號所示之方法竊取戊○○等人
    之自小貨車等財物得逞。嗣經警先後於附表所示時間、地點
    查獲，共計扣得丙○○所有供行竊所用之剪刀三支、半面剪
    刀一支、六角扳手二支、固定尖嘴夾一支、十字型起子一支
    、梅花扳手一支、小銼刀一支、皮袋一個及汽車鑰匙二支等
    物，而悉上情（渠二人行竊之時間、地點、被害人、竊得財
    物暨犯罪方法、查獲情形等各節，均詳如附表所示）。
二、案經桃園縣政府警察局大園分局、龜山分局報請臺灣桃園地
    方法院檢察署檢察官偵查起訴暨桃園縣政府警察局桃園分局
    、大園分局報請同署檢察官移送併辦。
    理  由
壹、有罪部分
一、訊據被告丙○○除就附表編號10所示該次犯行，指稱：伊係
    以石頭打破大門玻璃云云外，餘犯罪事實均據其於本院審理
    時坦承不諱；被告辛○○則坦承其有附表編號8所示竊盜之
    犯行。經查：
  (一)被告丙○○上揭就附表所示各次犯行之自白；及被告辛○○
    就附表編號8 所示犯行之自白，核與證人即被害人庚○○、
    甲○○、子○○、丑○○、己○○、戊○○、壬○○、癸○○、江有正、丁○○及伍新工程有限公司經理鄧美祥分別於
    警詢、偵查中指訴遭竊之情節相符，並經證人即承辦員警林
    進貴於偵查中向檢察官，結證：被害人子○○、丑○○部分
    是被告林瑋帶我們去現場，說他有偷自小貨車，我們在現場
    附近查訪才得知被竊車輛和車主等語綦詳，且有被害人庚○○、甲○○、子○○、壬○○、己○○、鄧美祥、癸○○、
    丁○○立具之贓物認領保管單七紙、車籍作業系統－查詢認
    可資料五件、車輛竊盜車牌失竊資料個別查詢報表－查詢車
    輛認可資料四件及照片四十張在卷可稽，復有被告丙○○所
    有供行竊所用之剪刀三把、半面剪刀一支、六角扳手二支、
    、十字型起子一支、固定尖嘴夾一支、梅花扳手一支、小銼
    刀一支、皮袋一個及汽車鑰匙二支等物扣案可資佐證。是被
    告丙○○、辛○○二人上揭此部分任意性自白經前開證據補
    強，堪認與事實相符，而可採信。
  (二)又被告丙○○就附表編號10所示該次犯行，係持六角扳手擊
    碎屬大門一部之玻璃後，再伸手自內打開門鎖等節，業據被
    告丙○○於警詢及偵查中供認在卷，並有與其所述相符之六
    角扳手扣案可證，自堪採信。至被告丙○○於本院審理時，
    雖改稱：伊係以石頭打破大門玻璃云云，然此不惟與上開事
    證有悖，且其該次行竊時所攜六角扳手、固定尖嘴夾、梅花
    扳手、小銼刀等器具，均可用以敲碎玻璃，衡情亦無耗費時
    間另在現場尋覓石頭之理，故其此部分所述，難認實情，洵
    無足取。
  (三)再者，關於附表編號6 所示該次竊盜之犯行，被告辛○○於
    本院審理時既坦承：其於被告丙○○行竊時在場把風，復於
    得手後與被告丙○○搭乘該自用小貨車前往伍新工程有限公
    司之鐵料堆置場內行竊角鐵（即附表編號8所示之犯行）等
    情，顯以自己犯罪之意思，參與竊盜行為之實施，其就此部
    分之犯行，與被告丙○○間，自有犯意聯絡及行為分擔。另
    被告丙○○實施附表編號7 所示竊盜犯行時，被告辛○○雖
    未在場，然依被告辛○○於本院審理時所述，渠二人係因附
    表編號6 所示自用小貨車於鐵料堆場內爆胎，為裝載該車上
    已竊得之角鐵，始由被告丙○○自行前往竊取如附表編號7
    所示之自用小貨車折回現場，再與在現場等候之被告辛○○
    將原自用小貨車上裝載之角鐵搬至後車，而竊取角鐵得逞，
    則被告辛○○在場等候之目的，既在共同利用被告丙○○另
    行竊得之後車載運角鐵，自有視被告丙○○之竊盜行為為自
    己之行為，而有自己共同犯罪之意思，就附表編號7 所示之
    犯，亦應論以共同正犯。
  (四)如附表編號5 所示之該次，丙○○既已將所竊自用小貨車之
    引擎發動，此際，其顯可但憑己意輕易拿捏、掌控該車之行
    止及動向，因之，該車自屬已入於其實力支配之下，則其此
    次竊行要已既遂，殊毋庸疑，應予敘明。
  (五)綜上所述，本件事證明確，被告二人犯行均堪認定，自應依
    法論科。
二、查剪刀（含半面剪刀）、六角扳手、固定尖嘴夾、十字型起
    子、梅花扳手、小銼刀等物，其主要部分，均為質地堅硬之
    鐵質所作成，分別可用以敲、擊或刺、劃等方式，加害人之
    生命、身體，客觀上具有危險性，自屬兇器無誤。被告丙○○、辛○○攜帶剪刀於附表編號6 、7 所示時、地行竊，及
    被告丙○○獨自攜帶剪刀於附表編號1 至編號5 及編號9 所
    示時、地行竊，均係犯刑法第321 條第1 項第3 款之攜帶兇
    器竊盜罪。另被告二人就附表編號8 所示部分之所為，均係
    犯同法第320 條第1 項之竊盜罪；被告丙○○就附表編號10
    所示該次犯行，則係犯同法第321 條第1 項第2 款、第3款
    之攜帶兇器、毀越門扇竊盜罪。被告二人就附表編號6 、7
    、8 所示之犯行，有犯意之聯絡及行為之分擔，為共同正犯
    。而被告丙○○先後九次攜帶兇器竊盜既遂、三次普通竊盜
    既遂及一次攜帶兇器、毀越門扇竊盜既遂之犯行；另被告辛○○先後二次攜帶兇器竊盜既遂及三次普通竊盜既遂之犯行
    ，均時間緊接，犯罪基本構成要件相同，顯各基於概括之犯
    意反覆為之，皆為連續犯，應分別依刑法第56條規定從一重
    之攜帶兇器、毀越門扇竊盜既遂罪、共同攜帶兇器竊盜既遂
    罪論處。又被告丙○○曾有如事實欄所載之犯罪科刑執行情
    形，有臺灣高等法院被告全國前案紀錄表及臺灣桃園地方法
    院檢察署刑案資料查註紀錄表各一份在卷可憑，茲其所為如
    附表編號9 、10所示之該2 次竊盜犯行既係於前案執行完畢
    後五年內為之，再者，其所為之各次竊行復具連續犯之裁判
    上一罪關係，亦無從分割各別論擬，抑且，情節較重而所從
    處斷者並係前案執行完畢後五內所為之如附表編號10所示之
    該次，因之，本件其所為當合於刑法第47條累犯之要件，自
    應依法加重其刑，且應依法遞加重之。至被告丙○○所犯如
    附表編號1 、2 、5 、10所示之犯行，被告辛○○所犯如附
    表編號6 、7 所示之犯行，雖均未據起訴，然與起訴部分既
    各有連續犯之裁判上一罪關係，依照審判不可分原則，本院
    自應併予審究，另移送併辦如附表編號3 所示之犯行，則與
    起訴部分屬同一事實，均予敘明。爰分別審酌被告二人素行
    、所為竊盜犯行之次數、竊取財物之價值，及犯後態度等一
    切情狀，分別量處如主文所示之刑，以示懲儆。
三、至扣案之剪刀三把、半面剪刀一支、六角扳手二支、固定尖
    嘴夾一支、十字型起子一支、梅花扳手一支、小銼刀一支、
    皮袋一個及汽車鑰匙二支等物，均為被告丙○○所有供本件
    犯罪所用之物，業據其供明在卷，其中於92年12月8 日為警
    查獲時扣案之該支剪刀並係與辛○○共同竊車時所用，爰依
    刑法第38條第1 項第2 款之規定，分別對被告二人宣告沒收
    之。又附表編號編號6 、7 、9 所示該3 次行竊時持用之汽
    車鑰1 支亦屬被告丙○○所有，此據其承明在卷，為供犯罪
    所用之物，雖未扣案，惟無證據可證明已滅失，爰同依刑法
    第38條第1 項第2 款規定，分別對被告二人宣告沒收。
貳、無從併辦部分
一、臺灣桃園地方法院檢察署檢察官移送併辦（93年度偵字1217
    8號）雖另以：被告丙○○意圖為自己不法之所有，於93 年
    5月23日6時50分許，在桃園縣蘆竹鄉○○街與南山路口，竊
    取馬西裕所有車號X3－0820號自用小貨車，因認被告此部分
    所涉刑法第320條第1項之竊盜罪嫌，與本案論罪科刑部分有
    連續犯之裁判上一罪關係而移送併辦等語。
二、按犯罪事實應依證據認定之，無證據不得認定其犯罪事實。
    又不能證明被告犯罪者，應諭知無罪之判決，刑事訴訟法第
    154條第2項、第301條第1項分別定有明文；次按刑事訴訟上
    證明之資料，無論其為直接證據或間接證據，均須達於通常
    一般之人均不致於有所懷疑，而得確信其為真實之程度，始
    得據為有罪之認定，若其關於被告是否犯罪之證明未能達此
    程度，而有合理性懷疑之存在，致使無從形成有罪之確信，
    根據「罪證有疑，利於被告」之證據法則，即不得遽為不利
    被告之認定（最高法院76年度臺上字第4986號判例意旨參照
    ），其以情況證據（即間接證據）斷罪時，尤須基於該證據
    在直接關係上所可證明之他項情況事實，本乎推理作用足以
    確證被告有罪，方為合法，不得徒憑主觀上之推想，將一般
    經驗上有利被告之其他合理情況逕予排除，此觀諸最高法院
    32年度上字第67號判例意旨亦甚彰明。
三、訊據被告自始即否認涉有上開竊盜之犯行，而聲請人認被告
    涉有此部分竊盜罪嫌，無非係以同案被告乙○○之供述及被
    害人馬西裕之指訴為其論據。然細繹被害人馬西裕於警詢中
    所述，僅指稱其車輛於何時地遭竊而已，實則未目擊被告有
    何竊盜之行為，至證人即同案被告乙○○固於警詢時供稱：
    車號X3－0820號自用小貨車，係伊於93年5 月23日22時許，
    在桃園市白宮賓館外向被告丙○○買的，是被告丙○○偷的
    云云，惟於本院審理時則一改前供，改稱：該車係李安驊停
    於路邊，叫伊自己去開，因當時都與李安驊在一起，被告丙○○又欠伊約三千元，且為拼交保，才將罪責推給他等語，
    足徵被告丙○○所辯：未竊取馬西裕之自用小貨車等語，尚
    非全然不可採信。是依現存證據，實難認在客觀上已達於通
    常一般人均不致於有所懷疑，而得確信被告確曾犯罪之程度
    ，此外復查無積極證據足認被告有何前揭聲請人所指竊盜之
    犯行，自難認此部分與前開論罪刑之部分，有連續犯裁判上
    一罪之關係，故此部分應退由聲請人另行依法處理，併此敘
    明。
據上論斷，應依刑事訴訟法第299條第1項前段，刑法第28條、第
56條、第321條第1項第2款、第3款、第47條、第38條第1項第2款
，判決如主文。
本案經檢察官崔秉君到庭執行職務。
中　華　民　　國　　94　　年　　2 　　月　　　15　　　日
                    臺灣桃園地方法院刑事第11庭
                      審判長法  官  蔡 榮 澤
                            法  官  魏 于 傑
                            法  官  丁 俊 成
以上正本證明與原本無異。
如不服本判決，應於判決送達後10日內向本院提出上訴狀（應附
繕本），上訴於臺灣高等法院。
　　　　　　　　　　　　　　書記官　簡 慧 瑛
中　　華　　民　　國　　94　　年　　3 　　月　　2 　　日
附錄本案論罪科刑依據之法條：
刑法第321條：
犯竊盜罪而有左列情形之一者，處六月以上、五年以下有期徒刑
：
一、於夜間侵入住宅或有人居住之建築物、船艦或隱匿其內而犯
    之者。
二、毀越門扇、牆垣或其他安全設備而犯之者。
三、攜帶兇器而犯之者。
四、結夥三人以上而犯之者。
五、乘火災、水災或其他災害之際而犯之者。
六、在車站或埠頭而犯之者。
前項之未遂犯罰之。
 附表
┌──┬────┬──────┬───┬───────┬───────┐
│編號│犯罪時間│犯  罪 地 點│被害人│竊  得  財  物│犯罪方法、查獲│
│    │        │            │      │              │情形          │
├──┼────┼──────┼───┼───────┼───────┤
│1   │92年10月│桃園縣蘆竹鄉│庚○○│車號K4－0362號│丙○○一人先持│
│    │31日7 時│南山路2 段10│      │自用小貨車。  │其所有而可用以│
│    │30分許  │8 號前。    │      │              │刺或劃傷人之身│
│    │（併辦意│            │      │              │體、加害人之生│
│    │旨誤載為│            │      │              │命，客觀上對人│
│    │12月31日│            │      │              │身安全構成威脅│
│    │）      │            │      │              │，得為兇器之剪│
│    │        │            │      │              │刀一支開啟車門│
│    │        │            │      │              │，再進入車內以│
│    │        │            │      │              │身攜並屬其所有│
│    │        │            │      │              │之汽車鑰匙插入│
│    │        │            │      │              │電門發動引擎後│
│    │        │            │      │              │，竊取該車得手│
│    │        │            │      │              │。            │
├──┼────┼──────┼───┼───────┼───────┤
│2   │92年11月│桃園縣蘆竹鄉│甲○○│車號G8－0819號│丙○○一人以同│
│    │7 日18時│民權路與建國│      │自用小貨車。  │編號1 所示之方│
│    │許      │路之路口。  │      │              │法竊取該車得手│
│    │        │            │      │              │。            │
├──┼────┼──────┼───┼───────┼───────┤
│3   │92年11月│桃園縣大園鄉│子○○│車號LP－5136號│丙○○一人以同│
│    │13日零時│果林村26鄰  │      │自用小貨車。  │編號1 所示之方│
│    │30分許  │70之33號前。│      │              │法，竊取該車得│
│    │        │            │      │              │手。          │
├──┼────┼──────┼───┼───────┼───────┤
│4   │92年11月│桃園縣蘆竹鄉│丑○○│車號L5－4678號│丙○○一人以同│
│    │14日零時│山林路2 段12│      │自用小貨車。  │編號1 所示之方│
│    │30分許  │2 號前。    │      │              │法，竊取該車得│
│    │        │            │      │              │手。          │
├──┼────┼──────┼───┼───────┼───────┤
│5   │92年11月│桃園縣桃園市│美迪亞│車號HL－6936號│丙○○一人以同│
│    │20日22時│長春路與愛八│五金百│自用小貨車。  │編號1 所示之方│
│    │40分許  │街路口。    │貨行所│              │法進入車內且已│
│    │        │            │有、而│              │發動引擎而竊取│
│    │        │            │由張宏│              │該車得手，惟正│
│    │        │            │中使用│              │擬駛離之際，適│
│    │        │            │      │              │為己○○發覺並│
│    │        │            │      │              │報警將之查獲，│
│    │        │            │      │              │當場扣得上開供│
│    │        │            │      │              │行竊所用之汽車│
│    │        │            │      │              │鑰匙二支。    │
├──┼────┼──────┼───┼───────┼───────┤
│6   │92年12月│桃園縣蘆竹鄉│戊○○│車號HG－0328號│丙○○、辛○○│
│    │7 日22時│中正路109 巷│      │自用小貨車。  │二人基於犯意聯│
│    │10分許  │1 弄17號前。│      │              │絡，由丙○○以│
│    │        │            │      │              │同編號1 所示之│
│    │        │            │      │              │方法進入並發動│
│    │        │            │      │              │該車引擎，陳建│
│    │        │            │      │              │宏則在旁把風，│
│    │        │            │      │              │而以此方式共同│
│    │        │            │      │              │竊取該車得手。│
├──┼────┼──────┼───┼───────┼───────┤
│7   │92年12月│桃園縣觀音鄉│壬○○│車號L5－4756號│丙○○、辛○○│
│    │8 日零時│保障村10鄰70│      │自用小貨車。  │二人基於犯意聯│
│    │40分許  │號。        │      │              │絡，推由丙○○│
│    │        │            │      │              │覓得該車後，以│
│    │        │            │      │              │同編號1 所示之│
│    │        │            │      │              │方法而竊取駛離│
│    │        │            │      │              │得手，並與陳建│
│    │        │            │      │              │宏共同使用該車│
│    │        │            │      │              │載送在附表編號│
│    │        │            │      │              │8 所示時、地竊│
│    │        │            │      │              │得之角鐵（詳後│
│    │        │            │      │              │述）。嗣於同日│
│    │        │            │      │              │零時45分許，渠│
│    │        │            │      │              │二人駕駛該車行│
│    │        │            │      │              │經桃園縣觀音鄉│
│    │        │            │      │              │保障村大觀路1 │
│    │        │            │      │              │段與10鄰村道路│
│    │        │            │      │              │口時，為警當場│
│    │        │            │      │              │查獲，並扣得上│
│    │        │            │      │              │開供行竊所用之│
│    │        │            │      │              │剪刀一把。    │
├──┼────┼──────┼───┼───────┼───────┤
│8   │92年11月│桃園縣觀音鄉│伍新工│角鐵。        │丙○○、辛○○│
│    │13日零時│保障村12鄰83│程有限│              │趁該公司之鐵料│
│    │許、同年│之3 號工廠對│公司  │              │堆置場無人看管│
│    │月14日零│面鐵料堆置場│      │              │之際，駕駛竊來│
│    │時30分許│。          │      │              │之自用小貨車，│
│    │、同年12│            │      │              │先後三次前往該│
│    │月8日   │            │      │              │處，以共同將角│
│    │        │            │      │              │鐵搬運至貨車上│
│    │        │            │      │              │載走之方式，竊│
│    │        │            │      │              │取角鐵得逞。  │
├──┼────┼──────┼───┼───────┼───────┤
│9   │93年5 月│桃園縣桃園市│癸○○│車號0478－FH號│丙○○一人以同│
│    │8 日20時│萬壽路3 段15│所有、│號自用小貨車。│編號1 所示之方│
│    │許      │4 號前。    │借予江│              │法，駛離竊取得│
│    │        │            │有正使│              │手。嗣於同日21│
│    │        │            │用    │              │時30分許，駕駛│
│    │        │            │      │              │該車行經桃園縣│
│    │        │            │      │              │龜山鄉○○街54│
│    │        │            │      │              │號前，為警查獲│
│    │        │            │      │              │，並扣得上開供│
│    │        │            │      │              │行竊所用之剪刀│
│    │        │            │      │              │二把。        │
├──┼────┼──────┼───┼───────┼───────┤
│10  │93年6 月│桃園縣蘆竹鄉│丁○○│現金新臺幣六千│丙○○一人背負│
│    │28日10時│油管路2 段16│      │元、金戒指一只│一皮袋，內裝屬│
│    │40分許  │6 號。      │      │、玉鐲子一只、│其所有而可用以│
│    │        │            │      │金筆一只、手錶│敲、擊或刺、劃│
│    │        │            │      │一只及印章二個│傷人之身體，加│
│    │        │            │      │等物。        │害人之生命，客│
│    │        │            │      │              │觀上對人身安全│
│    │        │            │      │              │構成威脅，得為│
│    │        │            │      │              │兇器之六角扳手│
│    │        │            │      │              │2 支及固定尖嘴│
│    │        │            │      │              │夾、十字型起子│
│    │        │            │      │              │、梅花扳手、小│
│    │        │            │      │              │挫刀、半面剪刀│
│    │        │            │      │              │各1 支等器具，│
│    │        │            │      │              │先持六角扳手擊│
│    │        │            │      │              │碎屬後門一部之│
│    │        │            │      │              │玻璃後（毀損部│
│    │        │            │      │              │分，未據告訴）│
│    │        │            │      │              │，再伸手自內開│
│    │        │            │      │              │啟該扇大門，繼│
│    │        │            │      │              │而進入屋內竊得│
│    │        │            │      │              │現金新臺幣六千│
│    │        │            │      │              │元等物得逞。嗣│
│    │        │            │      │              │為丁○○發覺，│
│    │        │            │      │              │而報警當場逮獲│
│    │        │            │      │              │，扣得上開其供│
│    │        │            │      │              │行竊所用之六角│
│    │        │            │      │              │扳手等物，並在│
│    │        │            │      │              │其皮袋內起獲現│
│    │        │            │      │              │金六千元等贓物│
│    │        │            │      │              │。            │
└──┴────┴──────┴───┴───────┴───────┘
